【裁判字號】    98,交聲,1571
【裁判日期】    980619
【裁判案由】    聲明異議
【裁判全文】
臺灣高雄地方法院交通事件裁定        98年度交聲字第1571號
原處分機關  交通部公路總局高雄區監理所
異  議  人    吳嘉昇原名甲○.
（即受處分人）
上列異議人因違反道路交通管理處罰條例案件，對於交通部公路
總局高雄區監理所民國98年5 月19日所為之裁決（高監自裁字第
裁80-VP0000000號）聲明異議，本院裁定如下：
    主    文
異議駁回。
    理    由
一、聲明異議意旨略以：異議人即受處分人吳嘉昇（原名甲○○
    ，民國98年4 月10日改名）闖紅燈是事實，惟未收到違規通
    知單之掛號郵件，亦沒人簽收卻被罰，為此聲明異議，請求
    撤銷原處分云云。
二、按汽車駕駛人，行經有燈光號誌管制之交岔路口闖紅燈者，
    處新臺幣（下同）1,800 元以上5,400 元以下罰鍰，並記違
    規點數3 點，道路交通管理處罰條例第53條第1 項、第63條
    第1 項第3 款分別定有明文。又按處理違反道路交通管理事
    件，有關文書送達之程序，依行政程序法之規定，違反道路
    交通管理事件統一裁罰基準及處理細則第5 條亦有明文。又
    按「送達，不能依前二條規定為之者，得將文書寄存送達地
    之地方自治或警察機關，並作送達通知書兩份，一份黏貼於
    應受送達人住居所、事務所、營業所或其就業處所門首，另
    一份交由鄰居轉交或置於該送達處所信箱或其他適當位置，
    以為送達。前項情形，由郵政機關為送達者，得將文書寄存
    於送達地之郵政機關」，行政程序法第74條第1 項、第2 項
    規定甚明。
三：經查：
  (一)異議人所有之車牌號碼T2-0162號自用小客車於97年11月15
    日15時40分，有「駕車行經有燈光號誌管制之交岔路口闖紅
    燈」之違規行為，並經屏東縣政府警察局交通隊警員依法逕
    行舉發，並掣發屏警交字第VP0000000 號舉發違反道路交通
    管理事件通知單等情，為異議人所不爭執，並有舉發照片2
    張、舉發違反道路交通管理事件通知單1 張在卷足憑，此部
    分事實，自堪予認定。
  (二)又上開舉發違反道路交通管理事件通知單，業於97年12月2
    日以掛號郵寄之方式，寄送至異議人位在高雄縣鳳山市○○
    路60巷1 號之住所，因未會晤異議人本人，亦無受領文書之
    同居人等人，遂於97年12月17日寄存送達於鳳山鎮北郵局完
    成送達程序等情，有屏東縣政府警察局98年4 月20日屏警交
    字第0980020124號函、交通部公路總局高雄區監理所98年5
    月6 日高監自字第0980020637號函、中華郵政股份有限公司
    屏東郵局98年5 月4 日屏郵字第0985001034號函、各類掛號
    郵件投遞日期證明單、屏東縣政府警察局交通隊送達證書、
    全戶戶籍資料查詢結果等件附卷可稽（見本院卷第6 、7 、
    8 、10、12、17頁）。是屏東縣政府警察局交通隊就本件舉
    發違反道路交通管理事件通知單，既已依行政程序法第74條
    之規定，以寄存送達之方式合法送達給異議人，法律上已生
    送達之效力，至異議人事後是否實際領收上開送達之文書，
    均不影響上開舉發通知單已合法送達之效力，從而，異議人
    辯稱：未收到違規通知單之掛號郵件，亦沒人簽收，請求撤
    銷原處分云云，自非可採。
  (三)綜上，異議人有「駕車行經有燈光號誌管制之交岔路口闖紅
    燈」之違規行為既屬明確，則原處分機關依道路交通管理處
    罰條例第53條第1 項、第63條第1 項第3 款規定，裁處異議
    人罰鍰5,400 元，並記違規點數3 點，於法有據，並無不當
    。異議人以上開情詞，提起本件聲明異議，為無理由，應予
    駁回。
四、據上論斷，應依道路交通管理處罰條例第87條第2 項、道路
    交通案件處理辦法第19條，裁定如主文。
中    華    民    國    98    年    6     月    19    日
                  交通法庭  法  官  林永村
以上正本證明與原本無異。
如不服本裁定應於送達後5 日內向本院提出抗告狀。
中    華    民    國    98    年    6    月     19    日
                            書記官  王珮樺


司法院資訊處製作；財團法人民間司法改革基金會備份。
